【裁判字號】    97,易,771
【裁判日期】    970508
【裁判案由】    傷害等
【裁判全文】
臺灣板橋地方法院刑事判決               97年度易字第771號
公  訴  人  臺灣板橋地方法院檢察署檢察官
被      告  丙○○
                      樓
            乙○○
上列被告因傷害等案件，經檢察官提起公訴（96年度偵字第8462
號），本院判決如下：
    主  文
被告丙○○被訴恐嚇危害安全部分無罪；其餘被訴部分公訴不受
理。
被告乙○○被訴部分公訴不受理。
    理  由
一、公訴意旨略以：被告丙○○、乙○○係位於臺北縣蘆洲市○○○路○ 段8 巷12號之「鑫圓卡拉OK」店合夥人，於民國96
    年2 月26日18時許，二人在上址店內因帳單結算問題發生口
    角，詎均基於傷害之犯意，二人先行相互拉扯後進而互毆，
    丙○○因而受有下巴及左上臂擦傷、左肩、左大拇指、右臀
    部挫傷等傷害，乙○○則未成傷。嗣在場之徐萌盛、簡文章
    將二人拉開後，被告丙○○因受傷心生不滿，竟又基於傷害
    之犯意，教唆姓名、年籍不詳綽號「水玲瓏」、「遙遙」之
    成年女子前往乙○○休息之包廂內，由「水玲瓏」、「遙遙
    」共同將乙○○壓制在地，並以徒手毆打乙○○之頭部，以
    腳踢踹乙○○之胸部，當場造成乙○○受有右上臂瘀傷、前
    額挫傷、舌頭表淺潰瘍、下巴瘀傷等傷害。嗣雙方各自返家
    後，被告丙○○復於同日晚間某時許，基於恐嚇之犯意，撥
    打電話予「鑫圓卡拉OK」會計甲○○恫稱：「要是詹明珠再
    開店的話，就要給她好看」等加害身體之事後，經甲○○向
    乙○○轉述，因而使乙○○心生畏懼，致生危害於安全，案
    經丙○○、乙○○訴由臺北縣政府警察局蘆洲分局報告偵辦
    。因認被告乙○○犯有刑法第277 條第1 項之傷害罪嫌；被
    告丙○○犯有刑法第29條第1 項、第277 條第1 項之教唆傷
    害罪嫌及同法第305 條之恐嚇危害安全罪嫌。
二、無罪部分：
（一）按犯罪事實應依證據認定之，無證據不得認定犯罪事實；
      不能證明被告犯罪者，應諭知無罪之判決，刑事訴訟法第
      154 條第2 項、第301 條第1 項分別定有明文。又告訴人
      之告訴係以使被告受刑事訴追為目的，是其陳述是否與事
      實相符，仍應調查其他證據以資審認；且認定不利於被告
      之事實，須依積極證據，苟積極證據不足為不利於被告事
      實之認定時，即應為有利於被告之認定，更不必有何有利
      之證據，最高法院52年度台上字第1300號、30年上字第81
      6 號判例可資參照。再刑事訴訟法第161 條已於91年2 月
      8 日修正公布，其第1 項規定：檢察官就被告犯罪事實，
      應負舉證責任，並指出證明之方法，因此檢察官對於起訴
      之犯罪事實，應負提出證據及說服之實質舉證責任，倘所
      提出之證據，不足為被告有罪之積極證明，或其指出證明
      之方法，無從說服法院以形成被告有罪之心證，基於無罪
      推定之原則，自應為被告無罪判決之諭知，亦經最高法院
      著有92年台上字第128 號判例可參。
（二）公訴人認被告丙○○涉有上揭恐嚇危害安全犯行，係以告
      訴人乙○○之指訴及證人甲○○於偵查中之證述，為其論
      據。訊據被告丙○○則堅決否認有前開犯行，辯稱：伊未
      在打給甲○○的電話中說恐嚇乙○○的話等語。
（三）經查，告訴人乙○○於96年3 月5 日向檢察官按鈴申告時
      ，除指訴被告丙○○於96年2 月26日下午6 許時，涉嫌教
      唆傷害罪嫌外，並指訴「……後來她（即被告丙○○）在
      27日晚上的時候又跟我們晚班的會計甲○○說：『假如我
      再開，一樣要叫妹妹來打我』，所以我很害怕等語（見96
      年度他字第1990號偵查卷第3 、4 頁），嗣於96年7 月13
      日偵訊時指稱：「（問：發生衝突後，曾（即曾碧珠）有
      無跟妳說何事？）當晚曾打電話給我，跟我說蔡（即被告
      丙○○）打電話給他，曾並問他說我如果明天開店的話，
      你會不會叫人打他，蔡說你怎麼知道，並告知詹說要我小
      心一點。」（見96 年 度偵字第8462號偵查卷〈下稱偵查
      卷〉第57頁），於本院審理中以證人身分再證稱：「（問
      ：96年2 月26日你與丙○○發生爭執之後，甲○○有無跟
      你講過何話？）當天晚上甲○○有打電話跟我說，如果我
      明天開店的話，店會很好看，勸我不要開，甲○○在電話
      中跟我說丙○○有打電話給他說『如果我明天開店的話，
      店會很好看』，所以我隔天就叫酒商去搬酒」等語（見本
      院卷第44頁），可知告訴人乙○○就甲○○如何轉述被告
      丙○○在電話中之恐嚇話語一節，先稱：「假如我再開，
      一樣要叫妹妹來打我」，繼稱：「告知曾要我小心一點」
      ，再稱：「如果乙○○明天開店的話，店會很好看」，可
      見其前後指訴內容並不一致，則可否以告訴人乙○○之指
      訴而認定被告丙○○有本件恐嚇危害安全犯行，顯不無可
      疑？
（四）次查，證人甲○○於96年6 月6 日偵訊時係證稱：「（問
      ：蔡（即被告丙○○）在96年2 月27日晚上有無跟你說，
      詹（即告訴人乙○○）開店時要叫人打他？）蔡打電話給
      我說詹如果再做的，就要他好看。…我當天晚上就跟詹說
      了，叫他不要做了」等語（見偵查卷第37頁），然嗣於96
      年7 月13日偵訊時則證稱：「（詹被打後，蔡有無跟你說
      什麼？）詹被打的當晚，也就是26日晚上，蔡打店裡的電
      話給我，我問他們吵架的來龍去脈，才知道是為了帳單的
      事起衝突，蔡問我詹明天會不會來店內做，我說你們衝突
      這麼大，我就跟蔡說叫詹明天不要做了，結果蔡說如果詹
      做的話試試看。（問：有無把上開話告訴詹？）有，我隔
      天有打電話跟詹說。（問：蔡另外還有說什麼？）沒有。
      」等語（見偵查卷第56、57頁），足見證人甲○○於偵查
      中就被告丙○○係於何日打電話給其（96年2 月27日或26
      日？），及其與被告丙○○電話後係於何時打電話給告訴
      人乙○○轉述此事（當天晚上或隔天？）等節，前後所證
      亦有矛盾，是能否以其在偵查中之證詞，而遽認被告丙○○有本件恐嚇危害安全犯行，亦有疑義？況依證人甲○○
      上開96年7 月13日偵訊時之證詞內容，僅能得知甲○○因
      擔心被告丙○○會再對告訴人乙○○不利，在與被告丙○○電話後，主動將電話內容告知告訴人乙○○，並建議告
      訴人乙○○隔天不要再開店營業而已，被告丙○○於電話
      中並未有請甲○○轉知恐嚇內容予告訴人乙○○之行為甚
      明，故縱令證人甲○○上開證詞屬實，亦不能認為被告丙○○有利用甲○○恐嚇告訴人乙○○之意思。
（五）綜上所述，被告前揭所辯尚非無據，堪以採信。此外，復
      查無其他積極證據足證被告有公訴人所指之恐嚇危害安全
      犯行，不能證明被告丙○○有此部分犯罪，自應為無罪之
      諭知。
三、不受理部分：
（一）按告訴乃論之罪，告訴人於第一審辯論終結前得撤回其告
      訴；告訴經撤回者，應諭知不受理之判決，刑事訴訟法第
      238 條第1 項、第303 條第3 款定有明文。
（二）本件告訴人乙○○告訴被告丙○○傷害罪嫌，及告訴人丙○○告訴被告乙○○傷害罪嫌部分，起訴書認被告二人均
      係觸犯刑法第277 條第1 項之罪，依同法第287 條前段之
      規定，須告訴乃論。茲據告訴人乙○○、丙○○於97年4
      月3 日相互撤回其告訴，有撤回告訴狀2 件在卷可稽，揆
      諸前開說明，被告丙○○、乙○○被訴傷害部分自應諭知
      不受理之判決。
據上論斷，應依刑事訴訟法第301 條第1 項、第303 條第3 款，
判決如主文。
本件經檢察官黃佳權到庭執行職務。
中    華    民    國    97    年    5     月    8     日
                  刑事第六庭    法  官  高文淵
以上正本證明與原本無異
如不服本判決，應於判決送達後十日內敘明上訴理由，向本院提
出上訴狀（應附繕本）。
                                書記官  林進煌
中    華    民    國    97    年    5     月    8     日


司法院資訊處製作；財團法人民間司法改革基金會備份。
